臺灣新竹地方法院刑事宣示判決筆錄　　 　96年度易字第180號
聲　請　人　臺灣新竹地方法院檢察署檢察官
被　　　告　乙○○
指定辯護人　吳聖欽律師
上列被告因竊盜案件，檢察官提起公訴（九十六年度偵緝字第一
０八號）後，聲請改依協商程序而為判決，本院於中華民國九十
六年十一月二十九日下午四時，在本院刑事第九法庭宣示判決，
出席職員如下：
法官起立朗讀判決主文、犯罪事實要旨、處罰條文、附記事項，
及告以上訴限制、期間並提出上訴狀之法院，且諭知記載其內容
：
一、主  文：
    乙○○竊盜，累犯，處有期徒刑柒月，減為有期徒刑月又
    拾伍日，扣案之鑰匙支，均沒收；又攜帶兇器竊盜，未遂
    ，累犯，處有期徒刑拾月，減為有期徒刑伍月；應執行有期
    徒刑捌月，扣案之鑰匙支，均沒收。
二、犯罪事實要旨：
（一）乙○○前於民國八十八年間，因犯竊盜案件，經本院以八
      十八年度易字第八四號判決判處有期徒刑一年十月，並經
      臺灣高等法院以八十九年度上易字第一三０號判決駁回上
      訴確定，又因偽造文書案件，經本院以八十九年度易字第
      八三號判決判處有期徒刑四月，上開二罪，再經本院以八
      十九年度聲字第九三九號裁定定其應執行刑為有期徒刑二
      年一月確定，並與其嗣於八十九年間所犯經本院以八十九
      年度易字第一０六二號判決判處有期徒刑一年二月確定之
      竊盜案件，接續執行後，而於九十一年十月二十五日縮短
      刑期假釋出監，所餘期間並付保護管束，嗣於九十二年七
      月二十六日保護管束期滿未經撤銷，視為執行完畢。
（二）詎其仍不知悔改，於九十三、九十四年間，又犯下多件竊
      盜案件，分別經本院判處罪刑確定在案，並因施用毒品案
      件，經本院裁定送觀察、勒戒後，認有繼續施用毒品傾向
      ，再經本院裁定令入戒治處所施以強制戒治一年，而於九
      十五年三月十三日入所執行，並自九十五年五月二十九日
      起保外就醫，然保外就醫期間仍未警惕慎行，竟基於意圖
      為自己不法所有之犯意，於九十五年八月二十四日二十二
      時至同年月二十五日凌晨三時間之某時許，在新竹縣竹東
      鎮○○路六七號前，以自備鑰匙竊取田燿圻所有、甲○○
      使用之車牌號碼ＨＭＪ－０四五號重型機車得手；嗣於九
      十五年八月二十五日凌晨三時許，乙○○身穿黃色簡便式
      雨衣騎乘前揭竊得機車，前往新竹縣竹東鎮○○路一三巷
      一號旁堤防，見路旁電線桿懸掛二個監視器，復基於意圖
      為自己不法所有之犯意，於同日凌晨三時三十分許，先將
      前揭機車停放在距離上開裝有監視器之電線桿旁七至十公
      尺處後，再徒步至電線桿旁，持客觀上可供兇器使用僅剩
      長柄部分之拖把一支及繩索一條，以拖把長柄敲擊、繩索
      套取電線桿上監視器而著手竊取之，適經范志昇在其位於
      新竹縣竹東鎮○○路一三巷一號住處三樓發現被告上開竊
      取行為，其父丙○○亦於同址住宅內觀看監視器而發覺之
      ，二人即衝出屋外制伏被告乙○○，致其上開竊取行為未
      遂，嗣乙○○趁隙逃逸，經范志昇、丙○○報警處理，並
      扣得上開車號重型機車一輛（已發還被害人甲○○）、監
      視器鏡頭二個（已發還被害人丙○○）、鑰匙三支、拖把
      長柄一支、繩子一條及黃色簡便式雨衣一件；迨於同年九
      月十日凌晨三時十五分許，為警在新竹縣竹東鎮○○路上
      發現乙○○通知其到案說明，而查悉上情。
三、處罰條文：
    刑法第三百二十條第一項、第三百二十一條第二項、第一項
    第三款，中華民國九十六年罪犯減刑條例第二條第一項第三
    款、第七條、第十條第一項。
四、附記事項：
（一）查被告乙○○所犯上開二罪，犯罪時間均在九十六年四月
      二十四日以前，且核與中華民國九十六年罪犯減刑條例第
      二條第一項第三款規定相符，均應予減刑；又其所犯各罪
      ，合於同條例第十條第一項定應執行刑之規定，爰依法各
      減輕其刑如主文所示，並酌定其應執行之刑。
（二）扣案之鑰匙三支，係被告所有且供犯本件竊盜罪所用之物
      ，業據被告供承在卷，爰依刑法第三十八條第一項第二款
      規定宣告沒收之。至扣案之拖把長柄一支及繩子一條等物
      ，經被告乙○○否認為其所有，復查無其他證據可供證明
      上開物品均確係其所有，又扣案之黃色簡便式雨衣一件，
      雖經被告自承係其所有，然與本件犯行無關，爰均不為沒
      收之諭知，附此敘明。
五、協商判決除有刑事訴訟法第四百五十五條之四第一項第一款
    於本訊問程序終結前，被告撤銷協商合意或檢察官撤回協商
    聲請者；第二款被告協商之意思非出於自由意志者；第四款
    被告所犯之罪非第四百五十五條之二第一項所定得以協商判
    決者；第六款被告有其他較重之裁判上一罪之犯罪事實者；
    第七款法院認應諭知免刑或免訴、不受理者情形之一，及違
    反同條第二項「法院應於協商合意範圍內為判決；法院為協
    商判決所科之刑，以宣告緩刑或二年以下有期徒刑、拘役或
    罰金為限」之規定者外，檢察官與被告均不得上訴。
六、如有前項得上訴之情形，得自收受宣示判決筆錄送達之日起
    十日內，向本院提出上訴書狀，上訴於第二審法院。
中　　華　　民　　國　　96　　年　　11　　月　　29　　日
                    刑事第五庭
                                    書  記  官  蕭 惠 婷
                                    審判長法官  楊 麗 文
以上筆錄正本係照原本作成。
中　　華　　民　　國　　96　　年　　11　　月　　29　　日
                                    書  記  官  蕭 惠 婷
附錄本案論罪科刑法條全文：
刑法第三百二十條第一項
意圖為自己或第三人不法之所有，而竊取他人之動產者，為竊盜
罪，處五年以下有期徒刑、拘役或五百元以下罰金。
刑法第三百二十一條第一項第三款
犯竊盜罪而有左列情形之一者，處六月以上、五年以下有期徒刑
：
三、攜帶兇器而犯之者。
